臺灣板橋地方法院刑事判決　　　　　　100 年度易字第2167號
公　訴　人　台灣板橋地方法院檢察署檢察官
被　　　告　蔡建鋌
上列被告因違反毒品危害防制條例案件，經檢察官提起公訴（
100 年度毒偵字第1713號、第2574號），被告於本院審理時就被
訴事實為有罪之陳述，本院裁定改行簡式審判程序審理，判決如
下：
    主      文
蔡建鋌施用第二級毒品，累犯，處有期徒刑肆月，如易科罰金，
以新台幣壹仟元折算壹日，扣案甲基安非他命貳包（合計驗餘淨
重零點參參陸玖公克）沒收銷燬之；扣案吸食器壹組、分裝杓壹
支等物均沒收。又施用第二級毒品，累犯，處有期徒刑伍月，如
易科罰金，以新台幣壹仟元折算壹日。應執行有期徒刑柒月，如
易科罰金，以新台幣壹仟元折算壹日，扣案甲基安非他命貳包（
合計驗餘淨重零點參參陸玖公克）沒收銷燬之；扣案吸食器壹組
、分裝杓壹支等物均沒收。
    事      實
一、蔡建鋌前曾於民國96年間，因施用毒品案件，經裁定送觀察
    、勒戒，於97年1 月11日執行完畢釋放。復於97年間，因施
    用毒品違反毒品危害防制條例案件，經本院以97年度簡字第
    10064 號判決處有期徒刑三月確定，於98年3 月12日易科罰
    金執行完畢。詎仍不知警惕，竟分別基於施用第二級毒品甲
    基安非他命之犯意，先後為下列犯行：
（一）先於100 年2 月15日下午4 時許，在台北市南港區○○○
      路○段294 號4 樓友人住處，以分裝杓將少許甲基安非他
      命放在玻璃球吸食器內以火燒烤使成煙霧後，吸食施用甲
      基安非他命一次。嗣於100 年2 月17日上午9 時許，在前
      開處所為警查獲，扣得其持有供施用之甲基安非他命2 包
      （合計驗餘淨重0.3369公克）、其所有供施用甲基安非他
      命所用之玻璃球吸食器1 組、分裝杓1 支等物。經採集其
      尿液檢體送驗，結果呈甲基安非他命陽性反應。
（二）再於100 年3 月2 日某時許，在台北市南港區○○○路○
      段294 號4 樓友人住處（起訴書記載為於100 年3 月3 日
      晚間7 時30分許為警採尿時往前回溯96小時內之某時許，
      在不詳處所），將少許甲基安非他命放在玻璃球吸食器內
      以火燒烤使成煙霧後，吸食施用甲基安非他命一次。嗣於
      100 年3 月3 日下午5 時許，在前開處所為警查獲。經採
      集其尿液檢體送驗，結果呈甲基安非他命陽性反應。
二、案經新北市政府警察局蘆洲分局移送台灣板橋地方法院檢察
    署檢察官偵查起訴。
    理      由
一、本案被告蔡建鋌所犯係死刑、無期徒刑、最輕本刑為三年以
    上有期徒刑以外之罪，且非高等法院管轄之第一審案件，其
    於本院審理時就被訴事實為有罪之陳述，經本院告知簡式審
    判程序之旨，並聽取公訴人、被告之意見後，裁定改行簡式
    審判程序，合先敘明。
二、上揭事實，業據被告於本院審理時坦承不諱，並有前開甲基
    安非他命、吸食器、分裝杓等物扣案可證，且被告先後於
    100 年2 月17日、3 月3 日為警查獲後，經採集其尿液檢體
    送驗，結果均呈甲基安非他命陽性反應，有台灣檢驗科技股
    份有限公司濫用藥物尿液檢驗報告書、對照表、交通部民用
    航空局航空醫務中心毒品鑑定書等件附卷可憑，足證被告自
    白核與事實相符，堪以採信。查被告前曾於96年間，因施用
    毒品案件，經裁定送觀察、勒戒在案，再於97年間，因施用
    毒品案件，經法院判刑確定，其於五年內再犯本案施用毒品
    ，事證明確，其犯行洵堪認定。
三、核被告所為，係先後二次犯毒品危害防制條例第10條第2 項
    之施用第二級毒品罪。至被告施用前後持有甲基安非他命之
    低度行為，為其進而施用之高度行為所吸收，不另論罪。又
    被告所犯上開二罪，犯意各別，時地有異，應予分論併罰。
    查被告有如前所述之前案紀錄，於98年3 月12日易科罰金執
    行完畢，有台灣高等法院被告前案紀錄表在卷可稽，其於受
    徒刑之執行完畢後，五年以內故意再犯本案有期徒刑以上之
    罪，均為累犯，俱應依刑法第47條第1 項規定加重其刑。
四、爰審酌被告之素行不佳，經執行觀察、勒戒後，仍未戒除吸
    毒惡習，施用毒品危害其個人身心健康，及犯罪後坦承犯行
    ，態度尚屬良好等一切情狀，分別量處如主文所示之刑，並
    諭知如易科罰金之折算標準，暨定其應執行之刑，及諭知如
    易科罰金之折算標準，以示懲儆。
五、扣案甲基安非他命2 包（合計驗餘淨重0.3369公克），為被
    告持有供施用之第二級毒品，而本件甲基安非他命均為細微
    粉末，部分沾附於包裝袋上（見查獲照片），若欲完全析離
    ，雖非不可能，但此舉對毒品危害防制政策之施行，並無特
    殊助益，且徒費執行之成本，故均併依毒品危害防制條例第
    18條第1 項前段規定宣告沒收銷燬之，以符執行之實際。另
    扣案吸食器1 組、分裝杓1 支等物，為被告所有供本案施用
    甲基安非他命犯罪所用之物，業據其供明在卷，爰依刑法第
    38條第1 項第2 款規定宣告沒收。
據上論斷，應依刑事訴訟法第273 條之1 第1 項、第299 條第1
項前段，毒品危害防制條例第10條第2 項、第18條第1 項前段，
刑法第11條前段、第47條第1 項、第41條、第51條第5 款、第38
條第1 項第2 款，判決如主文。
本案經檢察官王家春到庭執行職務。
中    華    民    國    100    年    8    月    15    日
                  刑事第七庭  法  官  林 鈺 琅
以上正本證明與原本無異。
如不服本判決，應於收受送達後10日內，向本院提出上訴狀，並
應敘述具體理由；其未敘述上訴理由者，應於上訴期間屆滿後20
日內，向本院補提理由書（均須按他造當事人之人數附繕本），
「切勿逕送上級法院」。
                              書記官  鍾 惠 萍
中    華    民    國    100    年    8    月    15    日
附錄本案論罪科刑法條全文：
毒品危害防制條例第10條：
  施用第一級毒品者，處六月以上五年以下有期徒刑。
  施用第二級毒品者，處三年以下有期徒刑。